---
title: "Análse dos dados da Remax"
output: html_notebook
---

Sequência:
1 - Análise factorial: excluir o preço e procurar reduzir o nr de variáveis através da identificação de novos eixos factoriais, não correlaccionados.
2 - Análise de regressao múltipla, dependência 1 variável quantitativa



Ler dados
```{r}
imoveis <- read.csv(file="Remax data_revised_UTF8.csv", sep=";", dec=",", strip.white = TRUE)
```

Ver os dados
```{r, eval=FALSE, include=FALSE}
View(imoveis)
```


Nota: Para listar os encodings possíveis fazer:
```{r, eval=FALSE, include=FALSE}
iconvlist()
```


Fazer para exibir caracteres correctamente
```{r}
Sys.setlocale(category = "LC_ALL", locale = "pt_PT.UTF-8") 
```

Número de observações por categoria energética
```{r}
table(imoveis$erate)
```

Criar novo subset de imoveis contendo apenas as instâncias que têm classe energetica definida
```{r}
imo<-subset(imoveis, erate!="NC" & erate!="")
# ou
# imo<-imoveis[imoveis["erate"]!="",]
# imo<-imo[imo["erate"]!="NC",]
```

Número de observações por categoria energética do novo subset (apenas com classe energetica)
```{r}
table(imo$erate)
```

Criar funcao para converter strings de colunas para numericos
```{r}
convert.to.numeric <- function(var) {
  result <- var
  result <- gsub("\\.", "", result)    # Remove os "."
  result <- gsub(",", ".", result)     # Substitui as "," por "."
  result <- gsub("[^0-9,.-]", "", result) # Remove todos caracteres não numericos excluindo ainda ","  "." e "-"
  result <- as.numeric(result)
}
```


Converter as variaveis Preco, AreaContrucaoM2, TamLoteM2, TotalM2 para numerico
```{r}
imo$preco <- convert.to.numeric(imo$preco)
imo$AreaConstrucaoM2 <- convert.to.numeric(imo$AreaConstrucaoM2)
imo$TamLoteM2 <- convert.to.numeric(imo$TamLoteM2)
imo$TotalM2 <- convert.to.numeric(imo$TotalM2)
```

Converte as variáveis lat e lng para numerico
```{r}
imo$lat <- as.numeric(gsub("[^0-9.-]", "", imo$lat))
imo$lng <- as.numeric(gsub("[^0-9.-]", "", imo$lng))
```

Nota: No gsub quando se utiliza o ponto assim "[.]" não é necessário colocar os escapes "\\"

Converter as variaveis titulo, desc, e url para character
```{r}
imo$titulo <- as.character(imo$titulo)
imo$desc <- as.character(imo$desc)
imo$url <- as.character(imo$url)
```


Verificar a estrutura do dataset:
```{r}
str(imo)
```

Nota: A variável de class. energética (erate) é uma variável ordinal (qualitativa com ordenação)

Análise dos outliers:
```{r}
imo.quartis <- quantile(imo$preco,c(0.25, 0.5, 0.75), na.rm = "TRUE") #[1] <- 1º quartil [3] <- 3º quartil
imo.sem.outls.preco <- subset(imo, preco>imo.quartis[1] & preco<imo.quartis[3])
boxplot(imo.sem.outls.preco$preco~imo.sem.outls.preco$erate)
```


Análise dos dados
```{r}
hist(imo$preco, prob = TRUE, breaks = 40)
# lines(density(imo$preco, na.rm = TRUE))
```


Guardar ficheiro
```{r}
options(scipen=500) # Para evitar que grave com notação científica "3e06"
write.csv2(imo, "RemaxData_IntermResults.csv")
```


Aplicando a análise multivariada (ANOVA) ao preço nas diferente populações de classe energética
```{r}
anova(lm(imo$preco~imo$erate))
```


